【裁判字號】    94,重訴,908
【裁判日期】    950126
【裁判案由】    返還借款
【裁判全文】
臺灣臺北地方法院民事判決             94年度重訴字第908號
原      告  乙○○
訴訟代理人  張至剛律師
被      告  台森國際股份有限公司
特別代理人  甲○○
上列當事人間請求返還借款事件，本院於民國95年1月16日言詞
辯論終結，判決如下：
    主      文
被告應給付原告新台幣捌佰萬元，及自民國九十一年四月十六日
起至清償日止，按年息百分之五計算之利息。
訴訟費用由被告負擔。
本判決第一項於原告以新台幣貳佰陸拾柒萬供擔保後，得假執行
。但被告以新台幣捌佰萬元供擔保後，得免為假執行。
    事實及理由
甲、程序方面：
    本件於民國94年10月5日依原告之聲請，依民事訴訟法第51
    條第1項規定，裁定選任甲○○為被告台森國際股份有限公
    司（以下簡稱台森公司）之特別代理人，合先敘明。
乙、實體方面：
一、原告主張：被告台森公司以其為連帶保證人，於民國90年4
    月18日簽訂借據，向訴外人世華聯合商業銀行股份有限公司
    （現改名「國泰世華商業銀行股份有限公司」，以下簡稱：
    國泰世華銀行）借款，由原告就被告之借款等債務在新台幣
    （下同）1,300萬元範圍內，負連帶清償責任。原告依約提
    供1,300萬元之定存單質押於國泰世華銀行以為擔保。惟被
    告於借得上開項後，嗣因故未依約繳納利息，致原告上開定
    存款，僅得解約領回其中500萬元，其餘91年4月16日起之存
    款800萬元，悉遭國泰世華銀行抵扣被告之欠款，經其多次
    催告給付，被告均未置理，為此提起本件訴訟。並聲明：除
    假執行擔保金額外，如主文第1項所示。
二、被告則辯稱：否認債務存在，依兩造合約，原告有責任幫被
    告去跟國泰世銀行借7,000萬元，被告是有800萬元沒有還，
    但此800萬元是雙方貸款條件，是原告的義務、責任，與被
    告無關云云。並聲明：請求駁回原告之訴及其假執行之聲請
    ，如受不利之判決，願提供擔保請准宣告免為假執行。
三、得心證之理由：
  (一)本件被告否認債務之存在，並辯稱：依兩造合約，原告有責
    任幫伊向國泰世華銀行借7,000萬元，此800萬元是雙方貸款
    條件，是原告的義務、責任，與被告無關云云，並提出不動
    產買賣契約書為證。惟查，上開不動產買賣契約書，係被告
    與訴外人樹源企業股份有限公司所簽訂，縱使為真正，亦與
    本件無關，是被告上開辯解，顯屬無據，不足採信。而本件
    原告主張之事實，已據其提出保證書、增補契約、定存質押
    明細表、國泰世華銀行存摺、存證信函、國泰世華銀行安和
    分行函及代位清償證明書各一件為證，核屬相符，自堪信原
    告主張為真實。
  (二)按保證人向債權人為清償後，於其清償之限度內，承受債權
    人對於主債務人之債權，民法第749條前段定有明文。又按
    保證人向債權人代償後，債權人對於主債務人之債權即移轉
    於保證人，因之保證人得就實際代償之數額，向主債務人求
    償。保證人受主債務人之委任而為保證者，對於主債務人即
    有受任人之權利，除依一般委任法則，保證人因受任保證而
    代償之數額，應由委任之主債務人償還外，並應償還自支出
    起之利息，最高法院18年上字第1561號著有判例足資參照。
    查，被告既積欠原告代其清償之借款本金800萬元及如其聲
    明（按即如主文第1項）所示之利息，自應負清償之責。
  (三)從而，原告依消費借貸契約、連帶保證契約及保證人之代位
    權請求被告給付借款800萬元，及自其因受任保證而代被告即
    主債務人清償之日即91年4月16日起至清償日止，按年息5%
    計算之法定遲延利息，為有理由，應予准許。
四、假執行之宣告：
    本件兩造均陳明願供擔保，請求宣告假執行或免為假執行，
    經核均無不合，茲酌定相當之擔保金額分別准許之。
五、至兩造其餘之攻擊或防禦方法，及未經援用之證據，經本院
    斟酌後，認為均不足以影響本判決之結果，自無逐一詳予論
    駁之必要，併此敘明。
六、結論：
    本件原告之訴為有理由，依民事訴訟法第78條、第390條第2
    項、第392條第2項，判決如主文。
中    華    民    國    95    年    1     月    26    日
                  民事第三庭    法  官  曾啟謀
以上正本係照原本作成
如對本判決上訴，須於判決送達後20日內向本院提出上訴狀
中    華    民    國    95    年    1     月    26    日
                                書記官  王月伶


司法院資訊處製作；財團法人民間司法改革基金會備份。
